臺灣臺南地方法院民事裁定
111年度抗字第109號
抗  告  人  蔡葦翰  
相  對  人  陳亮至  


上列當事人間請求本票裁定強制執行事件，抗告人對於民國111
年8月31日本院111年度司票字第2341號裁定提起抗告，本院裁定
如下：
    主  文
抗告駁回。
抗告程序費用新臺幣1,000元由抗告人負擔。
    理  由
一、抗告意旨以：相對人已電滙清償等語，爰提起本件抗告。
二、按執票人向本票發票人行使追索權時，得聲請法院裁定後強
    制執行，票據法第123條定有明文。是本票執票人依上開規
    定，聲請法院裁定許可對發票人強制執行，係屬非訟事件，
    此項聲請之裁定，及抗告法院之裁定，僅依非訟事件程序，
    以審查強制執行許可與否，法院就本票形式上之要件是否具
    備予審查為已足，並無確定實體上法律關係存否之效力，如
    發票人就票據債務之存否有爭執時，應由發票人提起確認之
    訴，以資解決（最高法院94年度台抗字第1045號裁定意旨參
    照）。
三、經查，相對人主張其執有抗告人簽發發如附表所示之本票2
    紙（下稱系爭本票），並免除作成拒絕證書，經屆期提示後
    ，未獲付款，依票據法第123條之規定，聲請本票准予強制
    執行之事實，業據相對人於原審提出系爭本票為證。觀諸系
    爭本票上載明「本票免除作成拒絕證書」，且本票應記載事
    項記載齊備，並無票據無效之情形，原裁定依相對人提出之
    系爭本票為形式上之審查，據以裁定准許強制執行，依前揭
    說明，即無不合。抗告人雖以其已清償乙情為辯，惟抗告事
    由屬實體上之爭執，應由抗告人依訴訟程序另謀解決，非於
    本票裁定之非訟程序所得審究。從而，抗告人指摘原裁定不
    當，求予廢棄，為無理由，應予駁回。
四、末按非訟事件程序費用，除法律另有規定外，由聲請人負擔
    。前項費用之負擔有相對人者，準用民事訴訟法有關訴訟費
    用之規定。依法應由關係人負擔費用者，法院裁定命關係人
    負擔時，應一併確定其數額。非訟事件法第21條第1項前段
    、第2項及第24條第1項分別定有明文。又訴訟費用，由敗訴
    之當事人負擔，民事訴訟法第78條亦有明文。經核本件非訟
    事件程序費用即抗告費1,000元，本件抗告無理由，爰依上
    開規定，確定本件抗告費1,000元應由抗告人負擔。
五、據上論結，本件抗告為無理由，裁定如主文。
中　　華　　民　　國　　111 　年　　10　　月　　5 　　日
                  臺灣臺南地方法院民事第三庭 
                                  法  官  張桂美
以上正本係照原本作成。
本裁定不得抗告。　　　　　　　　　
中　　華　　民　　國　　111 　年　　10　　月　　11　　日
                                  書記官  林彥丞
附表     編號 發票日 票面金額 (新臺幣) 到期日 票據號碼 1 109年4月1日 150,000元 109年4月1日 CH393309 2 109年7月6日 150,000元 未載 CH691351